【裁判字號】    97,易,779
【裁判日期】    970822
【裁判案由】    竊盜
【裁判全文】
臺灣高雄地方法院刑事判決              97年度易字第779號
公  訴  人  臺灣高雄地方法院檢察署檢察官
被      告  丙○○
                    （另案
上列被告因竊盜案件，經檢察官提起公訴（97年度偵字第14305
號），被告就被訴事實均為有罪之陳述，經本院裁定進行簡式審
判程序，並判決如下：
    主  文
丙○○共同犯竊盜罪，處有期徒刑月，如易科罰金，以新臺幣
壹仟元折算壹日，扣案新臺幣拾元，沒收之。又共同犯竊盜罪，
處有期徒刑月，如易科罰金，以新臺幣壹仟元折算壹日，扣案
新臺幣陸佰玖拾元，沒收之。應執行有期徒刑肆月，如易科罰金
，以新臺幣壹仟元折算壹日，扣案新臺幣柒佰元，沒收之。
    事  實
一、丙○○與乙○○（另行審結）基於意圖為自己不法所有之犯
    意聯絡，於民國97年5 月15日上午8 時40分許，由丙○○騎
    乘其不知情之母親陳李勤所有之車號OQJ- 388號重型機車搭
    載乙○○，前往位於高雄縣路竹鄉○○○路2 號即南部科學
    工業園區管理局高雄園區專用污水下水道系統施工處外圍，
    再由丙○○在旁把風，乙○○則進入工地內以徒手搬運方式
    竊取森榮營造公司所有置於該工地內用以施工使用之L 型角
    鐵1 支（長約618.5 公分）得逞，旋共乘上開機車載運至址
    設高雄縣岡山鎮○○路11 6巷50號之「禾鉭資源回收廠」販
    售予不知情之朱哲男，得款新台幣（下同）496 元，並用以
    購買飲料至友人住處共飲作樂，花費486 元。嗣丙○○、乙
    ○○食髓知味，復於同日上午11時30分許，另基於意圖為自
    己不法所有之犯意聯絡，至上開地點，以同一方式再竊取森
    榮營造公司所有置於該工地內用以施工使用之L 型角鐵2 支
    （長各約198 公分、605 公分）得逞，亦載運至「禾鉭資源
    回收廠」變賣，得款690 元，甫販售完畢之際，恰為警巡邏
    當場查獲，並自丙○○身上起出變賣贓物所得部分款項700
    元，乃查悉全情。
二、案經高雄縣政府警察局湖內分局報告臺灣高雄地方法院檢察
    署檢察官偵查起訴。
    理  由
一、按被告丙○○所犯係死刑、無期徒刑、最輕本刑為3 年以上
    有期徒刑以外之罪，其於本院審理中就被訴事實為有罪之陳
    述，經本院告知簡式審判程序之旨，並聽取其與檢察官之意
    見後，本院認無不得或不宜改依簡式審判程序進行之情事，
    依刑事訴訟法第273 條之1 第1 項規定，裁定進行簡式審判
    程序，合先敘明。
二、上揭事實，業據被告於警詢、偵查及本院審理中均坦承不諱
    ，互核與被害人代理人丁○○於警詢中指證、證人朱哲男警
    詢中陳述暨證人即共犯乙○○於警詢、偵查及本院最後審理
    時所供之情節大致相符，且有高雄縣政府警察局湖內分局搜
    索、扣押筆錄、扣押物品目錄表、贓物認領保管單、車籍查
    詢基本資料詳細畫面、高雄縣政府營利事業登記證各1 份、
    估價單2 份、蒐證照片20幀在卷可稽。足認被告自白與事實
    相符，洵堪採為論罪科刑之依據。本案事證明確，被告共同
    竊盜之犯行堪以認定，應予依法論科。
三、核被告所為，均係犯刑法第320 條第1 項之竊盜罪。被告與
    共犯乙○○就上開犯行，有犯意聯絡及行為分擔，應依刑法
    第28條規定，論以共同正犯。其所為上開2 次犯行間，犯意
    個別，行為不同，應予分論併罰之。公訴意旨雖認上開2 次
    行為應為接續犯，惟被告於97年5 月15日內勤檢察官訊問時
    業已供承第二次是另行起意前往竊取等語，復衡以該2 次竊
    取L 型角鐵之時間相距已有數小時，被告與共犯乙○○於第
    一次變賣得款後，並未隨即返回現場再為竊取行為，反而係
    前往友人家中聊天，並將第一次變賣所得贓款花費部分，均
    據共犯乙○○於本院審理中供明在卷，該2 犯行之時間、空
    間難謂密接，被告主觀上更非基於接續犯意而為之，公訴意
    旨認係接續犯，容有誤解，附此敘明。爰審酌被告前有賭博
    前科（不構成累犯），有臺灣高雄地方法院檢察署刑案資料
    查註紀錄表、臺灣高等法院被告前案紀錄表各1 份在卷可稽
    ，品行不佳，其正值青年，竟不知以己力合法賺取財物，任
    意竊取他人之物，實有不該，惟念其犯後坦承犯行，態度良
    好，暨考量所竊物品價值非鉅，均已發還被害人森榮營造公
    司，然仍致禾鉭資源回收廠受有損害及其犯罪之手段、目的
    、分工、所生危害等一切情狀，分別量處如主文所示之刑，
    併就其經宣告未逾有期徒刑6 月之刑，參酌其為國中畢業，
    職業為工人，月入約2 萬元，經濟狀況小康，業據其於本院
    審理時供明在卷及其犯罪情節等情，各諭知如主文所示易科
    罰金之折算標準。並定其應執行之刑及諭知易科罰金之折算
    標準，以示懲儆。扣案之現金700 元，其中10元為被告與乙
    ○○共犯上開第一次犯罪所得之物，其餘690 元，則為其與
    乙○○共為第二次竊行所得之物，已據其供明在卷，爰各依
    刑法第38條第1 項第3 款宣告沒收之。
據上論斷，應依刑事訴訟法第273 條之1 第1 項、第299 條第1
項前段，刑法第28條、第320 條第1 項、第38條第1 項第3 款、
第51條第5 款，刑法施行法第1 條之1 ，判決如主文。
本案經檢察官甲○○到庭執行職務。
中    華    民    國    97    年    8     月    22    日
                  刑事第十三庭  法  官  黃苙荌
以上正本證明與原本無異。
如不服本判決應於收受本判決後10日內向本院提出上訴書狀，並
應敘述具體理由，如未敘述上訴理由者，應於上訴期間屆滿後20
日內補提理由書狀於本院（均須按他造當事人之人數附繕本）「
切勿逕送上級法院」。
中    華    民    國    97    年    8     月    22    日
                                書記官  廖佳玲
附錄論罪科刑法條：
中華民國刑法第320條
意圖為自己或第三人不法之所有，而竊取他人之動產者，為竊盜
罪，處5 年以下有期徒刑、拘役或5 百元以下罰金。
意圖為自己或第三人不法之利益，而竊佔他人之不動產者，依前
項之規定處斷。
前二項之未遂犯罰之。


司法院資訊處製作；財團法人民間司法改革基金會備份。
